【裁判字號】    98,交訴,188
【裁判日期】    990305
【裁判案由】    公共危險
【裁判全文】
臺灣板橋地方法院刑事判決             98年度交訴字第188號
公  訴  人  臺灣板橋地方法院檢察署檢察官
被      告  甲○○
上列被告因公共危險案件，經檢察官提起公訴（98年度偵字第24
219 號），本院判決如下：
    主  文
甲○○駕駛動力交通工具肇事，致人受傷而逃逸，累犯，處有期
徒刑拾月。
    事  實
一、甲○○前於民國（下同）93年間因竊盜案件，經本院判處有
    期徒刑3 月確定，自93年10月28日起算執行，至94年1 月27
    日執行完畢，竟仍不知悛悔，於98年8 月31日22時25分許，
    於飲酒後吐氣中所含酒精濃度達每公升1.03毫克時（按甲○○另被訴酒駕犯行，已行另案審結），仍騎用HU9-898 號機
    車，沿台北縣新莊市○○路往中正路方向行駛，在行經上開
    路段57號前無號誌之交岔路口處欲左轉進入63巷內時，應注
    意其因吐氣中所含酒精濃度超過每公升0.25毫克，已不得騎
    用上開機車，亦應注意汽車行駛至交岔路口時，轉彎車應讓
    直行車先行，且按諸上開時地之天候、光線、路況等一切情
    狀，復無甲○○不能注意之情形，竟仍於上開時地疏未注意
    騎用上開機車，復疏未注意讓由丙○○所騎用，附載其妹乙○○在後坐座上，沿上開路段對向車道往環河路方向行駛，
    正駛至上開交岔路口處屬直行車之502-GKC 號機車先行，即
    逕自左轉駛入上開交岔路口處，而以上開HU9-898 號機車車
    頭處擦撞及上開502-GKC 號機車左側，致上開502- GKC號機
    車遭擦撞重心不穩左右搖晃，惟仍向前行駛約一小段路後，
    丙○○、乙○○2 人始人車倒地，致丙○○因之受有左手肘
    擦傷；乙○○則因之受有左腳踝骨折、左手指、左手肘及左
    手腿擦傷之傷害（惟丙○○、乙○○均未提出告訴）時，詎
    甲○○於其倒地起身後，竟未停車在場報警前來處理，即騎
    用上開HU 9-898號機車逕自離去上開肇事現場而逃逸。
二、案經台北縣政府警察局新莊分局報請臺灣板橋地方法院檢察
    署檢察官偵查起訴。
    理  由
一、訊據被告甲○○固坦承於上開時地騎用上開機車與由被害人
    丙○○所騎用上開機車發生碰撞肇事，並致被害人丙○○、
    乙○○2 人因之受有上述之傷害等情不諱，惟矢口否認上開
    犯行，辯稱：伊當時雖有酒後騎用上開機車，惟當時係丙○○騎用上開機車撞到伊，並非伊撞到丙○○，伊沒有過失責
    任，且肇事後丙○○直接打電話，伊因一時害怕丙○○找人
    來，才會跑掉云云。經查：
  (一)被告於上開時地飲酒後吐氣中所含酒精濃度達每公升1.03毫
    克時（按被告另被訴酒駕犯行，已行另案審結），仍騎用上
    開HU9-898 號機車，沿台北縣新莊市○○路往中正路方向行
    駛，在行經上開路段57號前之交岔路口處欲左轉進入63巷內
    時，以上開HU9-898 號機車車頭處擦撞及由被害人丙○○所
    騎用，附載其妹亦被害人乙○○在後坐座上，沿上開路段對
    向車道往環河路方向行駛，正駛至上開交岔路口處之上開50
    2-GKC 號機車左側，致上開502- GKC號機車遭擦撞重心不穩
    左右搖晃，惟仍向前行駛約一小段路後，被害人丙○○、乙○○2 人始人車倒地，致被害人丙○○因之受有左手肘擦傷
    ；被害人乙○○則因之受有左腳踝骨折、左手指、左手肘及
    左手腿擦傷之傷害（惟被害人丙○○、乙○○均未提出告訴
    ），後被告於其倒地起身後，未停車在場報警前來處理，即
    騎用上開HU9-898 號機車逕自離去上開肇事現場等情，業據
    被告於本院審理時供承不諱，核與被害人丙○○、乙○○2
    人此部分指述之情節，均相符合，復有台北縣政府警察局新
    莊分局道路交通事故當事人酒精測定紀錄表乙紙、測試觀察
    紀錄表乙紙、台北縣政府警察局舉發違反道路交通管理事件
    通知單2 紙、被害人丙○○、乙○○受傷照片3 紙、道路交
    通事故現場圖乙紙、道路交通事故調查報告表（一）、（二
    ）及肇事現場、車損照片21紙，在卷可稽，足堪認定。
  (二)按「汽車駕駛人有下列情形之一者，不得駕車：二、飲用酒
    類或其他類似物後，其吐氣所含酒精濃度超過每公升零點二
    五毫克或血液中酒精濃度超過百分之零點零五以上」、「汽
    車行駛至交岔路口，其行進、轉彎，應依下列規定：七、轉
    彎車應讓直行車先行」，道路交通安全規則第114 條第2 款
    、第102 條第1 項第7 款定有明文，被告於上開時地，不僅
    先飲酒後吐氣中所含酒精濃度達每公升1.03毫克時（按甲○○另被訴酒駕犯行，已行另案審結），仍騎用上開HU9-898
    號機車，沿台北縣新莊市○○路往中正路方向行駛，已有違
    上開規定在先，復在其行經上開路段57號前之交岔路口處欲
    左轉進入63巷內時，亦應注意汽車行駛至交岔路口時，轉彎
    車應讓直行車先行，且按諸上開時地之天候、光線、路況等
    一切情狀，復無被告不能注意之情形，竟仍於上開時地騎用
    上開機車時，疏未注意讓由被害人丙○○所騎用，附載其妹
    亦被害人乙○○在後座上，沿上開路段對向車道往環河路方
    向行駛，正駛至上開交岔路口處屬直行車之上開502-GKC 號
    機車先行，即逕自左轉駛入上開交岔路口處，而以上開HU9-
    898 號機車車頭處擦撞及上開502-GKC 號機車左側，致上開
    502- GKC號機車遭擦撞重心不穩左右搖晃，惟仍向前行駛約
    一小段路後，丙○○、乙○○2 人始人車倒地，致被害人丙○○因之受有左手肘擦傷；被害人乙○○則因之受有左腳踝
    骨折、左手指、左手肘及左手腿擦傷之傷害，則被告就被害
    人丙○○、乙○○2 人所受上述傷害之結果，顯有過失責任
    ，且其間亦存有相當之因果關係，至為灼然。被告辯稱當時
    係被害人丙○○所騎用上開502- GKC號機車撞到其上開HU9-
    898 號機車，伊無過失責任云云，惟揆諸上開502-GKC 號機
    車車頭處之照片，並未見有任何碰撞痕跡，反是上開HU9-89
    8 號機車車頭處有疑似碰撞裂縫，此亦有上開肇事現場及車
    損照片21紙可憑，是被告上開所辯顯亦係事後卸責之詞，不
    足採信。
  (三)又被告於上開時地騎用上開HU9-898 號機車之動力交通工具
    肇事致被害人丙○○、乙○○2 人分別受有上述之傷害後，
    竟於其倒地起身後，未停車在場報警前來處理，即騎用上開
    HU 9-898號機車逕自離去上開肇事現場乙情，業據本院認定
    明確在卷，有如上述，則被告於離去當時，顯亦有肇事後逕
    行逃逸離去上開現場之故意，亦堪認定。被告另辯稱其當時
    看到被害人丙○○在打電話，以為他要找人來云云，顯亦係
    被告個人臆測之詞，不足為有利被告認定之依據，至為顯然
    。
  (四)綜上所述，被告上開肇事逃逸之犯行已臻明確，應予依法論
    科。
二、核被告所為，係犯刑法第185 條之4 之駕駛動力交通工具肇
    事，致人受傷而逃逸罪。被告前於93年間因竊盜案件，經本
    院判處有期徒刑3 月確定，自93年10月28日起算執行，至94
    年1 月27日執行完畢，此有被告之臺灣高等法院被告前案紀
    錄表乙份可佐，其復於5 年內，故意再有期徒刑以上之本罪
    ，為累犯，應依刑法第47條第1 項之規定，加重其刑。爰審
    酌被告本件犯罪之動機、目的、手段、所生危害及其犯罪後
    之態度等一切情狀，處如主文所示之刑，以資懲儆。
據上論斷，應依刑事訴訟法第299 條第1 項前段，刑法第185 條
之4 、第47條第1 項，判決如主文。
本案經檢察官黃筵銘到庭執行職務。
中    華    民    國    99    年    3     月    5     日
                    交通法庭  審判長法  官  戴嘉清
                                    法  官  劉安榕
                                    法  官  林晏鵬
以上正本證明與原本無異。
如不服本判決應於收受判決後10日內向本院提出上訴書狀，並
應敘述具體理由。其未敘述上訴理由者，應於上訴期間屆滿後
20日內向本院補提理由書（均須按他造當事人之人數附繕本）
「切勿逕送上級法院」。
                                    書記官  陳映孜
中    華    民    國    99    年    3     月    9     日
附錄法條：刑法第185條之4
中華民國刑法第185條之4
（肇事遺棄罪）
駕駛動力交通工具肇事，致人死傷而逃逸者，處 6 月以上 5 年
以下有期徒刑。

司法院資訊處製作；財團法人民間司法改革基金會備份。
